# 土地租赁费的归集

提问人：余雄 时间：2016-01-25 22:58:42
正在做一个电站，碰到一个关于土地租赁费的问题：A建光伏电站，需要支付土地租赁费，合同规定，每年支付一次，一次 100 万，土地使用 30 年；光伏电站于 2015 年 1 月 1 日开建， 2016 年 6 月完工。土地租赁费应该怎么处理？是进入在建工程还是挂预付，待完工发电后进成本？如果进成本，挂预付的金额在什么期间内摊销？

回答人：chenyiwei
建设期间的土地租赁费可以计入在建工程成本，随同在建工程成本的其他组成部分一并完工转固，在使用寿命内计提折旧，计入各年度营业成本。后续运营期间的土地租赁费直接计入营业成本。可参考《瑞华研究 2010 ～ 2014 汇编》之“问题1-1-6（经营租赁的相关成本是否应当计入房屋建筑物的建造成本中）”。

提问人：zengfengxia 时间：2016-01-31 10:27:29
陈版，这个 30 年的租赁权，如果是不可撤销的，有没有可能按折现金额确认一长期项资产？有的时候， 30 年的付款总额可能是一次性支付的，但担心村民把钱用完了再来找企业的麻烦，所以可能会约定每年一付。

回答人：chenyiwei
在新的租赁准则尚未生效之前，不建议这样处理。